【裁判字號】    92,軍上,21
【裁判日期】    920804
【裁判案由】    竊盜等
【裁判全文】
臺灣高等法院刑事判決                              九十二年度軍上字第二一號
    上  訴  人
    即  被  告  甲○○
右上訴人因竊盜等案件，不服國防部高等軍事法院九十二年度法仁判字第０四六號，
中華民國九十二年五月二十三日第二審判決（起訴案號：國防部北部地方軍事法院桃
園分院檢察署九十一年度園偵訴字第一五五號），提起上訴，本院判決如左：
    主  文
上訴駁回。
    理  由
一、按被告不服高等軍事法院宣告有期徒刑之上訴判決者，得以判決違背法令為理由
    ，向高等法院提起上訴，軍事審判法第一百八十一條第五項定有明文。是向高等
    法院提起第三審上訴，應以高等軍事法院宣告有期徒刑之上訴判決違背法令為理
    由，係屬法定要件。如上訴理由狀並未依據卷內訴訟資料，具體指摘原判決不適
    用何種法則或如何適用不當，或所指摘原判決違法情事，顯與法律規定得為高等
    法院上訴理由之違法情形，不相適合時，均應認其上訴為違背法律上之程式，予
    以駁回，此觀諸軍事審判法第二百零六條第一項準用刑事訴訟法第三百八十四條
    、第三百九十五條前段規定至明。
二、經查：本件原判決綜核卷內證據資料，認定上訴人有「在營區竊盜」、「無故侵
    入他人住宅」犯行，因而撤銷國防部北部地方軍事法院桃園分院不當之科刑判決
    ，並變更軍事檢察官起訴法條，改依陸海空軍刑法第七十六條第一項第八款、刑
    法第三百零六條第一項規定（牽連犯），從一重論處上訴人在營區意圖為自己不
    法之所有，而竊取他人之動產之罪刑，已詳敘所憑之證據及認定之理由。又上訴
    人雖於軍事法院審理中坦承侵入王志傑租屋處，惟堅決否認有著手行竊財物，核
    與證人徐曉娟於高等軍事法院中結證稱：伊並未發現有翻動尋找的痕跡，房內與
    原先擺設情形相同等語相符，另參酌上訴人於偵查及高等軍事法院復辯稱：「渠
    是因害怕被人發現未開燈，也未竊取財物（見軍事偵查卷，第二八頁背面）」、
    「渠並未尋找任何財物，因為害怕不敢找，所以後來沒有偷。．．．沒有開燈（
    見高等軍事法院卷，第六一頁正、背面）」等語，顯乏積極證據足認上訴人以手
    或眼進行搜取財物，而謂已著手竊盜之犯行，是以高等軍事法院基此亦認此部分
    行為與竊盜罪之構成要件不符，從形式上觀察，並無違背法令之情形存在。上訴
    意旨以被害人到庭指出上訴人未竊取其財物，認不應以竊盜罪論處云云，然依上
    訴人在營區竊取王志傑所有之「鑰匙」，客觀上仍屬有形之財物，並非毫無經濟
    價值之物，故核其行為，仍足構成竊盜罪，是上訴人置原判決之論於不顧，仍
    執詞為事實上之爭辯，並對原審採證認事之職權行使，任意指摘，難謂已符合首
    揭法定上訴要件，其上訴違背法律上之程式，應予駁回。
據上論結，應依軍事審判法第二百零六條第一項但書，刑事訴訟法第三百九十五條前
段，判決如主文。
中      華      民      國    九十二    年      八      月      四      日
                              臺灣高等法院刑事第三庭
                                  審判長法  官  張  連  財
                                        法  官  張  傳  栗
                                        法  官  黃  金  富
右正本證明與原本無異。
不得上訴。
                                        書記官  江  采  廷
中      華      民      國    九十二    年      八      月      五      日


司法院資訊處製作；財團法人民間司法改革基金會備份。
